【裁判字號】    95,親,73
【裁判日期】    950817
【裁判案由】    否認子女
【裁判全文】
臺灣高雄地方法院民事判決                95年度親字第73號
原      告  乙○○
被      告  原告乙○○於民國九.
兼
法定代理人  甲○○
上當事人間否認子女事件，本院於民國95年8 月3 日言詞辯論終
結，判決如下：
    主  文
確認原告乙○○於民國九十四年十月十六日所生之女嬰非原告自
被告甲○○受胎所生之婚生子女。
訴訟費用由被告負擔。
    事 實 及 理 由
一、原告起訴主張：原告乙○○（更名前為楊玉梅）與被告甲○○本係夫妻關係，因原告與被告甲○○長期無經濟來源，感
    情不睦，形同陌路，原告乙○○後來在台中一家電子公司任
    職期間進而認識訴外人丙○○，兩造嗣於民國94年2 月16日
    協議離婚，原告早在離婚前因工作而結識丙○○，二人進而
    交往並發生性關係，於95年10月16日生下第一胎女嬰，而該
    女嬰並非原告自被告甲○○受胎所生，與被告甲○○間並無
    親子關係存在，惟因受婚生推定為被告甲○○之婚生子女。
    爰依民法第1063條第2 項規定提起本件訴訟。並聲明：確認
    被告即原告乙○○於民國九十四年十月十六日所生之女嬰非
    非原告自被告甲○○受胎所生之婚生子女等語。
二、按「從子女出生日回溯第181 日起至第302 日止為受胎期間
    」、「妻之受胎，係在婚姻關係存續中者，推定其所生子女
    為婚生子女」、「前項推定，如夫妻之一方能證明妻非自夫
    受胎者，得提起否認之訴。但應於知悉子女出生之日起，一
    年內為之」，民法第1062條第1 項、第1063條第1 項、第2
    項分別定有明文。
三、經查：原告主張之上開事實，業據其提出出生證明書1份、
    戶籍謄本2 份為證，而原告乙○○與被告甲○○自94年2 月
    16日離婚距離94年10月16日產下第一胎女嬰共計243 日，在
    民法第1062條第1 項婚生推定期間內。又經被告即原告於94
    年10月16日產下第一胎女嬰與訴外人丙○○前往行政院國軍
    退除役輔導委員會高雄榮民總醫院（以下簡稱高雄榮民總醫
    院）為親子鑑定結果認為：「1.根據血型及16組基因位點分
    析結果，無法排除原告乙○○之女與丙○○之親子關係。2.
    累積親子關係指數（CPI）=710173.97 ，親子關係機率（PP
    ）=99.00000000% 」有高雄榮民總醫院過敏免疫風濕科親子
    鑑定報告書1 份在卷可稽。是依上開證據資料，堪認原告上
    開主張係為真實。本件被告即原告乙○○之第一胎女嬰係原
    告與訴外人丙○○所生之子女，而與被告甲○○不具有親子
    血緣關係，從而，原告依首揭法律規定，向本院提起否認子
    女之訴，訴請確認被告即原告乙○○於94年10月16日所生之
    女嬰並非原告與被告甲○○之婚生子女，洵屬有據，應予准
    許。
四、據上論結，本件原告之訴為有理由，依民事訴訟法第385 條
    第1 項前段、第78條、第85條第1 項前段，判決如主文。
中    華    民    國    95    年    8     月    17    日
                      臺灣高雄地方法院家事法庭
                          法  官  何清富
上為正本係照原本作成。
如對本判決上訴，須於判決送達後20日內向本院提出上訴狀，並
表明上訴理由。
中    華    民    國    95    年    8     月    17    日
                          書記官  鄭翠蘭


司法院資訊處製作；財團法人民間司法改革基金會備份。
